臺灣高雄地方法院民事裁定
111年度抗字第154號
抗  告  人  魏禎邑（原名：魏鈿宸）

相  對  人  鄭羽庭  
上列當事人間聲請本票裁定事件，抗告人對於民國111年9月21日
本院司法事務官所為111年度司票字第8424號民事裁定提起抗告
，本院裁定如下：
    主  文
抗告駁回。
抗告程序費用新臺幣壹仟元由抗告人負擔。
    理  由
一、抗告意旨略以：抗告人與相對人間並無金錢與業務往來借貸
    之關係，本件實係相對人於109年與訴外人許君豪之有借款
    關係，許君豪卻無法如期歸還該借款，而因許君豪與抗告人
    有共同投資工程案，故相對人與許君豪於110年5月12日威脅
    抗告人以捷靖科技工程公司負責人之身分簽立系爭本票，以
    擔保許君豪能歸還相對人借款。然抗告人與許君豪之共同投
    資工程案尚未結案，尚無法清算該案股金與分紅，且抗告人
    公司亦已將許君豪匯入公司之投資金額150餘萬元匯入許君
    豪戶頭，並無欠款，抗告人否認與相對人有本票債務關係。
    為此，爰請求廢棄原裁定等語。
二、按執票人向本票發票人行使追索權時，得聲請法院裁定後強
    制執行，票據法第123 條定有明文。又本票執票人依上開規
    定，聲請法院裁定許可對發票人之財產強制執行者，因其性
    質係屬非訟事件，故此項聲請之裁定，及抗告法院之裁定，
    僅依非訟事件程序，就本票形式上之要件是否具備予以審查
    為已足，並無確定實體上法律關係存否之效力，如發票人就
    票據債務之存否有爭執時，應由發票人另依訴訟程序以資解
    決（最高法院56年度台抗字第714 號、57年度台抗字第76號
    裁判意旨可資參照）。
三、經查，本件相對人於原審主張執有抗告人於民國110 年5月1
    2日簽發之票面金額150萬元，票據號碼000000 號本票（下
    稱系爭本票），詎經提示未獲付款，乃依票據法第123 條規
    定，聲請裁定就系爭本票准予強制執行等語，並提出系爭本
    票為證。原審依系爭本票形式應記載事項審認結果，認符合
    票據法規定，因而裁定准許強制執行，於法自無不合。抗告
    人主張對相對人並無負有此本票債務等節，核屬實體上法律
    關係之事項，揆諸前開規定及說明，非抗告法院於非訟事件
    程序中所能審酌，應由抗告人另行提起確認債權不存在訴訟
    以資解決，而非針對系爭本票裁定提起抗告。從而，本件抗
    告為無理由，應予駁回。
四、據上論結，本件抗告為無理由，依非訟事件法第46條、第21
    條第2 項、第24條第1 項，民事訴訟法第495 條之1 第1 項
    、第449 條第1 項、第95條、第78條，裁定如主文。
中　　華　　民　　國　　111 　年　　11　　月　　30　　日
                  民事第三庭  審判長法  官  高瑞聰
                                    法  官  林家伃
                                    法  官  黃姿育
以上正本係照原本作成。
本裁定不得抗告。
中　　華　　民　　國　　111 　年　　11　　月　　30　　日
                                    書記官  陳亭妤